【裁判字號】    99,易,123
【裁判日期】    990507
【裁判案由】    違反國家安全法
【裁判全文】
臺灣士林地方法院刑事判決               99年度易字第123號
公  訴  人  臺灣士林地方法院檢察署檢察官
被      告  甲○○  大陸地區.
上列被告因違反國家安全法案件，經檢察官提起公訴（99年度偵
字第5239號），經訊問被告後，被告為認罪之答辯，本院合議庭
裁定改由受命法官獨任進行簡式審判程序，茲判決如下：
    主  文
甲○○犯國家安全法第六條第一項之未經許可入境罪，處有期徒
刑伍月，如易科罰金以新臺幣壹仟元折算壹日。
    事  實
一、甲○○為大陸地區人民，其明知人民入出境，應向內政部入
    出國及移民署申請許可，未經許可者，不得入出境，竟為來
    臺打工賺錢，於民國98年12月2日17時許，在大陸地區福建
    省石獅市附近沿海登船，以偷渡之方式，於98年12月3日5時
    許，未經申請許可，擅自由澎湖縣某處岸邊進入臺灣地區。
    嗣於99年4月3日10時26分許，因受僱於吳建均（所涉違反臺
    灣地區與大陸地區人民關係條例部分，由檢察官另案偵辦）
    在臺北市○○區○○路3段15號前施工，為警當場查獲，始
    悉上情。
二、案經臺北市政府警察局南港分局報請臺灣士林地方法院檢察
    署檢察官偵查起訴。
    理  由
一、本件被告甲○○所犯非死刑、無期徒刑、最輕本刑為3年以
    上有期徒刑之罪，或高等法院管轄第一審之案件，經訊問被
    告後，被告為認罪之答辯，經告以簡式審判程序之旨，並聽
    取檢察官及被告之意見後，本院合議庭裁定改由受命法官獨
    任依簡式審判程序進行審理，是本件之證據調查，依刑事訴
    訟法第273條之2規定，不受同法第159條第1項、第161條之2
    、第161條之3、第163條之1及第164條至第170條規定之限制
    ，合先敘明。
二、上揭犯罪事實，業據被告甲○○自始坦承不諱（見99年度偵
    字第5239號卷【下稱偵字卷】第8-10、30-31頁、本院99年
    度易字第123號卷【下稱本院卷】第5-6、7-9頁），核與證
    人即雇主吳建均之供述情節大致相符（見偵字卷第11-13頁
    ），復有臺北市政府警察局保安警察大隊第三中隊查（破）
    獲各類案件摘要表、臺北市政府警察局查獲涉及在臺大陸人
    民刑案通報單、非法入境大陸人民清查表、大陸居民來臺通
    行證影本各1份在卷可稽（見偵字卷第14、15、22、26頁）
    ，足證被告前開自白核與事實相符而堪採信。從而，本件事
    證明確，被告犯行堪以認定，應依法論科。
三、按被告甲○○係大陸地區人民，未經許可，自大陸地區登船
    偷渡入境臺灣地區，核其所為，係違反國家安全法第3條第1
    項規定，而犯同法第6條第1項之未經許可入境罪（至入出國
    及移民法第74條雖有未經許可入出國罪之規定，惟該法第2
    章「國民入出國」，第3章「臺灣地區無戶籍國民停留、居
    留及定居」，第4章「外國人入出國」，第5章「外國人停留
    、居留及永久居留」等相關規定，所規範之國民、臺灣地區
    無戶籍國民、外國人，依同法第3條之定義，並不包括大陸
    地區人民，亦即大陸地區人民並非入出國及移民法所規範之
    對象，自不適用同法第74條之規定，併予敘明）。爰審酌被
    告非法偷渡入境，影響國家安全，並考量其非法入境臺灣之
    目的係為打工，無另外在臺衍生其他犯罪，暨其犯罪動機、
    手段、素行、犯後坦承犯行之態度等一切情狀，量處如主文
    所示之刑，並諭知易科罰金之折算標準。公訴人具體求處被
    告有期徒刑6月，固非無見，惟本院斟酌前開事項，認公訴
    人所求刑度尚嫌過重，附此敘明。
據上論斷，應依刑事訴訟法第273條之1第1項、第284條之1、第
299條第1項前段，國家安全法第3條第1項、第6條第1項，刑法第
11條前段、第41條第1項前段，判決如主文。
本案經檢察官江耀民到庭執行職務。
中    華    民    國    99    年    5     月     7    日
                  刑事第三庭法  官  謝佳純
以上正本證明與原本無異。
如不服本判決應於收受判決後10日內向本院提出上訴書狀，並應
敘述具體理由；其未敘述上訴之理由者，應於上訴期間屆滿後20
日內向本院補提理由書（均須按他造當事人之人數附繕本），切
勿逕送上級法院。
                            書記官  游育慈
中    華    民    國    99    年    5     月    7     日
附錄本判決論罪科刑依據之法條：
國家安全法第3條
人民入出境，應向內政部警政署入出境管理局申請許可。未經許
可者，不得入出境。
人民申請入出境，有左列情形之一者，得不予許可：
  一  經判處有期徒刑以上之刑確定尚未執行或執行未畢，或因
      案通緝中，或經司法或軍法機關限制出境者。
  二  有事實足認為有妨害國家安全或社會安定之重大嫌疑者。
      但曾於台灣地區設籍，在民國三十八年以後未在大陸地區
      設籍，現居住於海外，而無事實足認為有恐怖或暴力之重
      大嫌疑者，不在此限。
  三  依其他法律限制或禁止入出境者。
前項不予許可，應以書面敘明理由，通知申請人，並附記不服之
救濟程序。
內政部應聘請包括社會公正人士組成審查委員會，審核第2 項第
2 款未經許可事項。
國家安全法第6條
違反第 3 條第 1 項規定未經許可入出境者，處 3 年以下有期徒
刑、拘役或科或併科新臺幣 9 萬元以下罰金。
無正當理由拒絕或逃避依第 4 條規定所實施之檢查者，處 6 月
以下有期徒刑、拘役或科或併科新臺幣 15000 元以下罰金。

司法院資訊處製作；財團法人民間司法改革基金會備份。
